臺灣高等法院民事裁定
110年度抗字第1341號
抗  告  人  許○○  
上列抗告人因與相對人莊○○間聲請假扣押事件，對於中華民國11
0年9月16日臺灣士林地方法院110年度刑全字第3號裁定，提起抗
告，經本院刑事庭裁定移送前來，本院裁定如下：
    主      文
抗告駁回。
抗告費用由抗告人負擔。
    理      由
一、聲請及抗告意旨略以：相對人於民國109年7月間向伊佯稱具
    經營全權委託投資業務（俗稱代操）資格及股市投資專業能
    力，且獲利良好，致伊陷於錯誤而於109年12月3日匯款新臺
    幣（下同）40萬元予相對人，嗣伊心生疑慮且索討無門而提
    起告訴，現由原法院以108年度金訴字第280號受理，相對人
    雖於準備程序中認罪，然雙方因故未達成和解，伊已提起刑
    事附帶民事訴訟，而相對人正處理其住處不動產，且有未知
    債務陸續爆發，恐逃匿無蹤或移往遠方致債務難以追償，為
    保全日後強制執行，聲請對相對人之財產於40萬元之範圍內
    為假扣押，並陳明願供擔保以代釋明。原裁定予以否准，尚
    有違誤，爰提起抗告請求廢棄原裁定，並准所請等語。
二、按債權人就金錢請求或得易為金錢請求之請求，欲保全強制
    執行者，得聲請假扣押；假扣押非有日後不能強制執行或甚
    難執行之虞者，不得為之；請求及假扣押之原因應釋明之；
    前項釋明如有不足，而債權人陳明願供擔保或法院認為適當
    者，法院得定相當之擔保，命供擔保後為假扣押，民事訴訟
    法第522條第1項、第523條第1項、第526條第1項、第2項分
    別定有明文。所謂請求，係指債權人已在或欲在本案訴訟請
    求之標的、數量及請求之原因事實；所謂假扣押之原因，依
    同法第523條第1項規定，係指有日後不能強制執行或甚難執
    行之虞而言，其情形固不以債務人浪費財產、增加負擔或就
    其財產為不利益之處分，將達於無資力之狀態，或移往遠地
    、逃匿無蹤或隱匿財產為限。倘債務人對債權人應給付之金
    錢或得易為金錢請求之債權，經催告後仍斷然堅決拒絕給付
    ，且債務人現存之既有財產與債權人之債權相差懸殊，將無
    法或不足清償該債權，在一般社會之通念上，可認其日後有
    不能強制執行或甚難執行之虞之情事時，亦應涵攝在內（最
    高法院104年度台抗字第863號裁定參照）。然債權人就該假
    扣押之原因，依法有釋明之義務，亦即需提出可使法院信其
    主張為真實之證據，必待釋明有所不足，債權人陳明願供擔
    保後，始得准為假扣押。若債權人就假扣押之原因未予釋明
    ，即不符假扣押之要件（最高法院98年度台抗字第746號裁
    定、99年度台抗字第664號裁定參照）。
三、經查，抗告人主張其受相對人詐欺，業對相對人提起告訴，
    並於刑事案件中提起刑事附帶民事訴訟請求損害賠償，現由
    原法院以110年度附民字第520號審理，有當事人前案資料可
    證（見本院110年度抗字第1631號刑事卷第25頁），足認其
    已釋明假扣押之請求。又關於假扣押之原因，抗告人雖主張
    相對人未提出和解方案，且正處理不動產，並有未知債務，
    恐脫產、逃匿無蹤或移往遠方等情，惟其自承相對人於刑事
    案件110年8月23日準備程序中表明今日和解的金額就是40萬
    元，其他條件沒有討論，故伊不同意相對人歸還40萬元就必
    須要簽下和解書等語（見同上卷第12頁），可見相對人確有
    表示願以抗告人於本件主張之40萬元和解。另參抗告人提出
    之不動產資訊顯示房地總價為1億3,888萬元及支付命令記載
    相對人與第三人有7萬元之債務糾紛（見同上卷第21、23頁
    ），可知相對人縱有迄未賠償、出售不動產之行為或負有7
    萬元債務之情形，因不動產售價遠高於抗告人於本件主張之
    債權40萬元、支付命令所載7萬元債務之總和，亦難認抗告
    人業已釋明被上訴人將達於無資力，或現存之既有財產與抗
    告人主張之債權相差懸殊，將無法或不足清償該債權等情。
    至抗告人其餘所陳相對人逃匿無蹤，移往遠方云云，則未經
    其提出任何證據以為釋明。據此，抗告人未能釋明假扣押之
    原因，揆諸前開說明，自不能因抗告人陳明願供擔保而命擔
    保准許之。從而，本件假扣押之聲請，為無理由，應予駁回
    。原審駁回抗告人之聲請，核無違誤，抗告人仍執陳詞，求
    為廢棄原裁定，為無理由，應駁回其抗告。
四、據上論結，本件抗告為無理由，爰裁定如主文。
中　　華　　民　　國　　110 　年　　11　　月　　30　　日
                  民事第十一庭  
                        審判長法  官  李慈惠
                              法  官  吳燁山
                              法  官  趙雪瑛
正本係照原本作成。
不得再抗告。
中　　華　　民　　國　　110 　年　　12　　月　　1 　　日
　　　　　　　　　　　　　    書記官  郭晋良